【裁判字號】    97,上訴,1657
【裁判日期】    970527
【裁判案由】    誣告等
【裁判全文】
台灣高等法院刑事判決            97年度上訴字第1657號
上  訴  人  台灣士林地方法院檢察署檢察官
被      告  甲○○
選任辯護人  林禮模律師
上列上訴人因被告誣告等案件，不服台灣台灣士林地方法院九十
六年度訴字第一０五四號，中華民國九十七年一月四日第一審判
決（起訴案號：台灣士林地方法院檢察署九十六年度偵字第一一
八０三號），提起上訴，本院判決如下：
    主  文
上訴駁回。
    事實及理由
一、本案經本院審理結果，認原判決以被告甲○○犯刑法第一百
    六十九條第一項之誣告罪，又犯刑法第一百六十八條之偽證
    罪，其於所誣告、虛偽陳述之案件裁判確定前自白犯行，均
    應依刑法第一百七十二條規定減輕其刑，乃酌情分別量處其
    有期徒刑四月、五月。而被告犯誣告罪之時間在民國九十六
    年四月二十四日以前，且合於中華民國九十六年罪犯減刑條
    例所定減刑條件，爰就該部分減為有期徒刑二月。並定其應
    執行刑為有期徒刑六月，併宣告緩刑三年。核其認事用法及
    量刑均無不當，應予維持，並引用原判決（如附件）記載之
    事實、證據及理由。
二、檢察官上訴意旨略以：被告就其誣告、偽證犯行雖坦承不諱
    ，然其僅為個人私利，誣指乙○○犯罪，致乙○○遭法院羈
    押，不僅損及乙○○之人身自由及權利，亦有損國家司法權
    之正當運作；又被告於乙○○被訴案件之偵審期間，多次虛
    偽證言，未坦承錯誤，已造成乙○○不可彌補傷害，若予宣
    告緩刑，將助長誣告、偽證之風氣，對於司法運作將造成極
    大危害。原審未審酌上情，且未敘明被告有何適於緩刑宣告
    之情狀即率為宣告，自難認為適當。請撤銷原判決，不為緩
    刑之宣告云云。
三、惟按「受二年以下有期徒刑、拘役或罰金之宣告，而有下列
    情形之一，認以暫不執行為適當者，得宣告二年以上五年以
    下之緩刑，其期間自裁判確定之日起算：一、未曾因故意犯
    罪受有期徒刑以上刑之宣告者。二、前因故意犯罪受有期徒
    刑以上刑之宣告，執行完畢或赦免後，五年以內未曾因故意
    犯罪受有期徒刑以上刑之宣告者。」為刑法第七十四條第一
    項所明定。而緩刑乃對於初犯及輕微犯罪者，於一定期間，
    猶豫其刑之宣告，或猶豫其刑之執行之制度，以避免短期自
    由刑感染惡習之流弊，並可保全犯人之廉恥心，以促其改悔
    遷善，啟其自新之路。緩刑之宣告，有其法定要件，是否宣
    告緩刑，係實體法上賦予法院審判時得依職權自由裁量之事
    項，並受比例原則與平等原則等一般法律原則之支配。倘其
    宣告緩刑符合刑法第七十四條第一項所定之要件，並無顯然
    不當或濫用權限之情形，復於理由內具體敘明其所以宣告緩
    刑之理由者，自不容任意指為違法。
四、經查：
  (一)原判決理由欄三已敘明被告未曾因故意犯罪受有期徒刑以上
    刑之宣告，有本院被告前案紀錄表一份附卷可按，其因一時
    失慮，致罹刑典，經此刑之宣告後，應知警惕而無再犯之虞
    ，被害人亦請求給予被告緩刑，因認對被告所宣告之刑，以
    暫不執行為適當，爰予宣告緩刑三年等旨。是已詳敘宣告緩
    刑之依據及理由，核與刑法第七十四條第一項之規定無違，
    亦無顯然不當或濫用權限之情形，難認有何違背法令之情形
    ，自不得任意指摘為違法。又檢察官上訴意旨指原判決未對
    宣告被告緩刑之理由加以說明，尚有誤會。
  (二)被告本件犯行係因乙○○使用其名義之信用卡未如期繳款而
    引致，事後二人已達成和解，乙○○亦請求法院給予被告緩
    刑等情，有乙○○書立之和解書附卷可稽（見原審卷第三八
    頁）。另被告與發卡銀行台新國際商業銀行亦達成調解，由
    被告分期代償乙○○所積欠之信用卡欠款新台幣十二萬六千
    八百二十三元，亦有台北市內湖區調解委員會九十七年四月
    二十四日九十七年民調字第一００號調解書一份在卷可按（
    見本院卷第四十頁）。被告既已與乙○○達成和解，並代乙
    ○○償還積欠銀行之債務，尚非未盡力彌補損害，檢察官以
    被告所為已造成乙○○不可彌補之傷害，指摘原審宣告緩刑
    不當，亦非有據。
五、從而，檢察官上訴意旨所指各節，均非可採。檢察官之上訴
    難認為有理由，其上訴應予駁回。
據上論斷，應依刑事訴訟法第三百六十八條、第三百七十三條，
判決如主文。
本案經檢察官羅松芳到庭執行職務。
中    華    民    國    97    年    5     月    27    日
                  刑事第二十庭審判長法  官  楊貴雄
                                    法  官  鄧振球
                                    法  官  林立華
以上正本證明與原本無異。
如不服本判決，應於收受送達後十日內向本院提出上訴書狀，其
未敘述上訴之理由者並得於提起上訴後十日內向本院補提理由書
（均須按他造當事人之人數附繕本）。
                                    書記官  廖月女
中    華    民    國    97    年    5     月    27    日
附錄：本案論罪科刑法條全文
刑法第168條
於執行審判職務之公署審判時或於檢察官偵查時，證人、鑑定人
、通譯於案情有重要關係之事項，供前或供後具結，而為虛偽陳
述者，處7年以下有期徒刑。
刑法第169條
意圖他人受刑事或懲戒處分，向該管公務員誣告者，處7年以下
有期徒刑。


司法院資訊處製作；財團法人民間司法改革基金會備份。
